臺灣高等法院交通事件裁定　　　　　 100年度交抗字第1544號
抗　告　人
即受處分人　林譽紘
上列抗告人因違反道路交通管理處罰條例事件，不服臺灣宜蘭地
方法院，中華民國100年10月26日所為裁定（100年度交聲字第20
8號），提起抗告，本院裁定如下：
    主  文
抗告駁回。
    理  由
一、抗告意旨略以：本件使用之雷射測速儀存有3~5%之誤差，亦
    即抗告人所駕駛之車牌號碼9877-YB車輛之車速僅有125~128
    公里/小時，卻遭測速達130公里/小時，此影響抗告人受裁
    罰新臺幣35000至5000元不等金額之差距，為此依法提起抗
    告，請求撤銷原裁定云云。
二、按行車速度，依速限標誌或標線之規定，道路交通安全規則
    第93條定有明文。又汽車行駛高速公路及快速公路，應依速
    限標誌指示，高速公路及快速公路交通管制規則第5條亦有
    明文。再按汽車行駛於高速公路、快速公路或設站管制之道
    路，不遵使用限制、禁止、行車管制及管理事項之管制規則
    而行車速度超過規定之最高速限或低於規定之最低速限者，
    處汽車駕駛人新臺幣（下同）3,000元以上6,000元以下罰鍰
    ；汽車駕駛人有道路交通管理處罰條例第33條第1項情形之
    一者，除依原條款處罰鍰外，記違規點數1點，道路交通管
    理處罰條例第33條第1項第1款、第63條第1項第1款分別規定
    甚明。再按，對於行車速度超過規定之最高速限之違規行為
    ，採用固定或非固定式科學儀器取得證據資料證明者，於一
    般道路須至少於100公尺前，於高速公路、快速公路須至少
    於300公尺前，明顯標示之，同條例第40條、第7條之1第2項
    但書、第3項亦分別定有明文。
三、經查：
(一)抗告人即受處分人所有車牌號碼9877-YB號自用小客車，於
    100年4月22日15時16分許，行經國道五號南下44.2公里處，
    該路段時速限制為90公里，而抗告人行駛時速達130公里，
    經警員以雷達測速器測定該自用小客車超速行為後，逕行舉
    發等事實，有內政部警政署國道公路警察局公警局交字第
    ZIE031810號舉發違反道路交通管理事件通知單、交通部公
    路總局臺北區監理所宜蘭監理站宜監字第裁43-ZIE031810
    號違反道路交通管理事件裁決書乙紙及違規採證照片等附卷
    可稽。
(二)本件警察取締交通違規所使用之測速設備「雷射測速器儀」
    ，其雷射所激發出來的光，其光子大小與運動方向皆相同，
    因此每個波速的頻率都相等，再加上他們一束束緊密的排列
    著，彼此間分毫不差地互相平行，使整個光束發射至極遠處
    也不會散開來；當員警發現有疑似違規超數之車輛時，即以
    儀器瞄準該車進行偵測採證，雖當時有其他車輛同行於該路
    段，但儀器無法同時取得一台以上車輛之行駛速率，是為單
    點單台之測速方式；又儀器偵測之數據係以光速回傳，而光
    速係目前速度換算之最快單位，測速至檔案完成時間僅需約
    0.3秒，在無遮蔽之情況下，偵測不受其他車輛行進之影響
    ，故無偵測錯誤之可能，採證照片中十字絲所指之車輛即為
    違規車輛等情，此有內政部警政署國道公路警察局第九警察
    隊100年7月8日公警九交字第1000970950號含在卷可參。再
    本案使用之UX-014005號儀器業於99年6月17日經經濟部標準
    檢驗局檢定合格，有效期限至100年6月30日，有該局雷射測
    速儀檢定合格證書影本在卷可參，足證該雷射測速儀之合法
    性及適用性均符合檢驗，則抗告人違規時，該雷射測速儀既
    未逾越檢定合格期間，並無故障瑕疵，且儀器本身即具有高
    度準確性，其所測到的速度採證值即具公信力可作為執法採
    證之用，其所測得之車輛及速度資料，自均屬正確無疑，應
    可排除本案係因測速儀器失準，以致有何誤差之可能；是本
    件舉發照片既係依檢定合格之雷射測速儀所取得之證據資料
    ，應認為正確無誤；況本件經測得抗告人超速值係時速130
    公里，縱如抗告人所述該雷射測速器有3%誤差值之可能性存
    在，然案發時抗告人所駕駛車輛之行車速度亦已超過最高速
    限90公里，而有違規事實。是抗告人有本件違規超速行為，
    堪以認定。抗告人空言指摘該測速儀器測出之速度有誤差云
    云，實難認有理由。本件原處分機關因而就抗告人上述違規
    超速行駛行為，依上開法條規定，裁處罰鍰新台幣5000元，
    並記違規點數一點，並無不當，原審並因而認抗告人之聲明
    異議為無理由，而予以駁回，經核亦無不合，抗告人之抗告
    意旨空言指摘原審裁定不當，尚難認有理由，應予駁回。
據上論結，應依道路交通事件處理辦法第25條，刑事訴訟法第41
2條，裁定如主文。
中    華    民    國   100    年    11    月    28    日
                刑事第七庭審判長法  官  溫耀源
                                法  官  王復生
                                法  官  張傳栗
以上正本證明與原本無異。
不得再抗告。
                                書記官  林月蓉
中    華    民    國   100    年    11    月    28    日